臺灣臺中地方法院簡易民事判決
　　　　　 110年度沙簡字第142號
原      告  何金成  


訴訟代理人  施瑞章律師
複代理人    謝文哲律師
被      告  台灣糖業股份有限公司

法定代理人  陳昭義  
訴訟代理人  林益輝律師
被      告  張正彥  
            陳憲勝  
            張宇紹  
            何彥昇  
            何彥泓  
            張燿裕  

            張景政  

            張棟省  

            張靜惠  
            吳張碧丹
            林威辰  
            林威宏  

            張崇義  
            張崇信  
            陳仕恩  

            張澤清  
            張介銘  

            張翔泳即張介僖


            何金水  
            張曉銘  

            張鴻泉  
            張鴻椿  
            張誠河  
            張孟智  
            張若竹  
            趙年豐  
            趙世晃  
            趙瑪麗伊

            吳月花  
            張啟鑌  
            張瑩婷  
            張映泰  
            張惠珠  

            髙愛琳  
            張崇仁  

            張龍財  
            張弘昌  
            張弘松  
            張雪香  
            張永承  
            張原興  
            張溢晃  

            陳居豊  
            陳龍賢  
            陳博文  
            陳麗霞  
            陳麗雪  
            陳麗姿  
            林吟雙  

            張力元  
            張婷婷  
            張萌雅  


            張呂怡珊
            張時珍  

            張武烈  
            張薰齡  
            張武邦  
            張武育  


            劉素蘭  
            劉錦環  
上  一  人
法定代理人  林木傳  
被      告  廖雀衡  
            劉岦昕  
            劉孟杰  
            余劉錦鎂
            劉錦蓮  
            劉銘傳  


            劉銘潭  
            吳文正  
            吳文人  
            張木榮  
            張秀麗  
            張碧雪  
            許秀春  
            許秀鳳  
            許詠凌  
            許登貴  
            廖彩琴  
            張文馨  

            張玉慧  
            施素純  
            施映雪  
            翁仁紘  

            翁志傑  
            施英英  
            施杏秀  
            施彥培  

            李淑婉  

            張瀞云  
            張豪傑  
            張榮村  
            張崴翔  
            張筑喻  
            張榮貴  
            王辰瀚  
            王辰尹  
            張榮琦  

            吳子敬  
            吳美美  
            張紫雲  
            張垂璧  
            張黎慧  
            張國書  
            張秀圓  
            張國楨  
            張元䅍  
            張梅姬  
            許秋月  
            陳嘉雯  
            陳思如  
            陳信良  
            陳秀絨  
            陳文華  

            陳麗花  
            陳文中  
            蔡金釵  
            蔡崑城  
            郭蔡秋蘭
            陳燈同  
            周陳雪琴
            曾陳金對
            張陳素滿
            陳奕麟  
            陳素月  
            張明正  
            張家瑄  
            張秀惠  
            張宸禓  
            張茂森  
            張茂林  
            張茂發  
            張天賜  
            張品蓁  

            張永晴  
            張宛如  
被告兼上三人法定代理人
            黎玉清  
被      告  許秀貞  
            張盧瑩星(張典南之繼承人)


            張志成(張典南之繼承人)

            張玉芬(張典南之繼承人)

            張希洛(張澤田之繼承人)

            張凡旋(張澤田之繼承人)

            張偉喬(張澤田之繼承人)


            游麗鶴(張友三之繼承人)


            張藝齡(張友三之繼承人)


            張璧妃(張友三之繼承人)

            張璧伊(張友三之繼承人)

            張李碧琴(李張綉娥之繼承人)

            李聰義(李張綉娥之繼承人)


            李聰賢(李張綉娥之繼承人)

            李鈴貴(李張綉娥之繼承人)

            李碧玉(李張綉娥之繼承人)

            李益銘(李張綉娥之繼承人)

上列當事人間請求分割共有物事件，本院於民國111年8月23日言
詞辯論終結，判決如下：
    主      文
1、被告游麗鶴、張藝齡、張壁妃、張壁伊應辦理被繼承人張友
   三所有臺中市○○區○○段000地號、776地號、777地號、794地
   號土地應有部分各2475分之10之繼承登記。
2、被告張偉喬、張凡旋、張希洛應辦理被繼承人張澤田所有臺
   中市○○區○○段000地號、776地號、777地號、794地號土地應
   有部分各9900分之6之繼承登記。
3、被告張惠珠應辦理被繼承人張郭彩霞所有臺中市○○區○○段000
   地號、776地號、777地號、794地號土地應有部分各2475分之
   4之繼承登記。
4、被告張李碧琴、李聰義、李聰賢、李鈴貴、李碧玉、李益銘
   應辦理被繼承人李張綉娥所有臺中市○○區○○段000地號、776
   地號、777地號、794地號土地應有部分各2475分之6之繼承登
   記。
5、被告張榮村、張崴翔、張筑喻、張榮貴、王辰瀚、王辰尹、
   張榮琦應辦理被繼承人張李金輦所有臺中市○○區○○段000地號
   、776地號、777地號、794地號土地應有部分各9900分之6之
   繼承登記。
6、被告許秀貞應辦理臺中市○○區○○段000地號、776地號、777地
   號、794地號土地應有部分各2475分之6公同共有登記。
7、被告許秋月、陳嘉雯、陳思如、陳信良應辦理被繼承人陳初
   喜所有臺中市○○區○○段000地號、777地號土地應有部分各247
   5分之10之繼承登記。
8、附表一所示原告與被告共有臺中市○○區○○段000地號、面積18
   5.79平方公尺土地准予變價分割，所得價金按附表一「應有
   部分」欄所示比例分配。
9、附表二所示原告與被告共有臺中市○○區○○段000地號、面積13
   74.38平方公尺土地准予變價分割，所得價金按附表二「應有
   部分」欄所示比例分配。
10、附表三所示原告與被告共有臺中市○○區○○段000地號、面積8
    83.01平方公尺土地准予變價分割，所得價金按附表三「應
    有部分」欄所示比例分配。
11、附表四所示原告與被告共有臺中市○○區○○段000地號、面積7
    49.22平方公尺土地准予變價分割，所得價金按附表四「應
    有部分」欄所示比例分配。
12、訴訟費用319240分之18579由原告與被告按附表一「應有部
    分」欄所示比例負擔、319240分之137438由原告與被告按附
    表二「應有部分」欄所示比例負擔、訴訟費用319240分之88
    301由原告與被告按附表三「應有部分」欄所示比例負擔、
    訴訟費用319240分之74922由原告與被告按附表四「應有部
    分」欄所示比例負擔。
    事實及理由
壹、程序部份：本件除被告台灣糖業股份有限公司、吳張碧丹外
    ，其餘被告經合法通知，未於言詞辯論期日到場，核無民事
    訴訟法第386條各款所列情形，爰依原告之聲請，由其一造
    辯論而為判決。
貳、實體事項：
一、原告主張：
（一）坐落臺中市○○區○○段000地號（重測前南勢坑段埔子小段9
      48-8地號）、776地號（重測前南勢坑段埔子小段946-50
      地號）、777地號（重測前南勢坑段埔子小段946-27地號
      ）、794地號（重測前南勢坑段埔子小段946地號）四筆土
      地，均為第二種住宅區，並無民法第823條第1項所定不能
      分割之情形或不分割期限之約定，因兩造各共有人權利範
      圍換算後面積狹小，無法原物分割，爰請求變價分割，以
      賣得之價金依共有人應有部分比例分配。
（二）對被告抗辯之意見：被告台灣糖業股份有限公司雖主張以
      部分原物合併分割，部分變價分割方案，然因系爭四筆土
      地之共有人組成並非完全相同，倘採該分割方式，則需經
      鑑定人鑑定系爭四筆土地實際價值後，經複雜交互計算，
      始能得出台灣糖業股份有限公司可受實物分割之位置、面
      積與其應有部分之總價值相當之位置，此無異於增加高額
      鑑定費用及相應之曠日廢時，造成訴訟成本增加，對於共
      有人並非有利。且台灣糖業股份有限公司受實物分割後，
      剩下變價分割部分之土地面寬、深度、面積均變小，影響
      市場交易價格，對於其他全體共有人不利。
（三）並聲明：
 　1、被告游麗鶴、張藝齡、張壁妃、張壁伊應辦理被繼承人張
      友三所有臺中市○○區○○段000地號、776地號、777地號、7
      94地號土地應有部分各2475分之10之繼承登記。
 　2、被告張偉喬、張凡旋、張希洛應辦理被繼承人張澤田所有
      臺中市○○區○○段000地號、776地號、777地號、794地號土
      地應有部分各9900分之6之繼承登記。
 　3、被告張惠珠應辦理被繼承人張郭彩霞所有臺中市○○區○○段
      000地號、776地號、777地號、794地號土地應有部分各24
      75分之4之繼承登記。
 　4、被告張李碧琴、李聰義、李聰賢、李鈴貴、李碧玉、李益
      銘應辦理被繼承人李張綉娥所有臺中市○○區○○段000地號
      、776地號、777地號、794地號土地應有部分各2475分之6
      之繼承登記。
 　5、被告張榮村、張崴翔、張筑喻、張榮貴、王辰瀚、王辰尹
      、張榮琦應辦理被繼承人張李金輦所有臺中市○○區○○段00
      0地號、776地號、777地號、794地號土地應有部分各9900
      分之6之繼承登記。
 　6、被告許秀貞應辦理臺中市○○區○○段000地號、776地號、77
      7地號、794地號土地應有部分各2475分之6公同共有登記
      。
 　7、被告許秋月、陳嘉雯、陳思如、陳信良應辦理被繼承人陳
      初喜所有臺中市○○區○○段000地號、777地號土地應有部分
      各2475分之10之繼承登記。
 　8、附表一所示原告與被告共有臺中市○○區○○段000地號、面
      積185.79平方公尺土地准予變價分割，所得價金按附表一
      「應有部分」欄所示比例分配。
 　9、附表二所示原告與被告共有臺中市○○區○○段000地號、面
      積1374.38平方公尺土地准予變價分割，所得價金按附表
      二「應有部分」欄所示比例分配。
　10、附表三所示原告與被告共有臺中市○○區○○段000地號、面
      積883.01平方公尺土地准予變價分割，所得價金按附表三
      「應有部分」欄所示比例分配。
  11、附表四所示原告與被告共有臺中市○○區○○段000地號、面
      積749.22平方公尺土地准予變價分割，所得價金按附表四
      「應有部分」欄所示比例分配。
　12、訴訟費用319240分之18579由原告與被告按附表一「應有
      部分」欄所示比例負擔、319240分之137438由原告與被告
      按附表二「應有部分」欄所示比例負擔、訴訟費用319240
      分之88301由原告與被告按附表三「應有部分」欄所示比
      例負擔、訴訟費用319240分之74922由原告與被告按附表
      四「應有部分」欄所示比例負擔。
二、被告抗辯：
（一）張翔泳即張介僖：主張變價分割。
（二）被告張宇紹：對於分割方法沒有意見。
（三）被告吳張碧丹：主張變價分割。
（四）被告張永承：主張變價分割。
（五）被告張力元：主張變價分割。　　　
（六）被告吳子敬：主張變價分割。　　　　　　
（七）被告台灣糖業股份有限公司：主張分割如附圖所示即776
      、777地號土地合併後，編號A部分面積1304.27平方公尺
      、608地號土地編號C部分面積107.35平方公尺、794地號
      土地編號F部分432.88平方公尺，分歸被告台灣糖業股份
      有限公司所有。其餘編號B部分面積953.12平方公尺、編
      號D部分面積78.44平方公尺、編號E部分面積316.34平方
      公尺，分歸原告與其他共有人予以變價後依比例分配價金
      。
（八）其餘被告未於言詞辯論期日到場，亦未提出書狀作何聲明
      或陳述。
三、法院之判斷：
（一）按各共有人，除法令另有規定外，得隨時請求分割共有物
      。但因物之使用目的不能分割或契約訂有不分割之期限者
      ，不在此限；分割之方法不能協議決定，或於協議決定後
      因消滅時效完成經共有人拒絕履行者，法院得因任何共有
      人之請求，以裁判分割之，民法第823條第1項、第824條
      第2項分別定有明文。又分割共有物既對物之權利有所變
      動，即屬處分行為之一種，凡因繼承於登記前已取得不動
      產物權者，其取得雖受法律之保護，不以其未經繼承登記
      而否認其權利，但繼承人如欲分割其因繼承而取得公同共
      有之遺產，因屬於處分行為，依民法第759條規定，自非
      先經繼承登記，不得為之，且為訴訟經濟計，當事人一訴
      請求辦理繼承登記後再為分割，並無不可（最高法院68年
      度第13次民事庭會議、70年度第2次民事庭會議決議、69
      年臺上字第1012號判例參照）。 　　
（二）原告主張系爭四筆土地，為兩造所共有，應有部分比例如
      附表一至附表四所示。兩造間無不分割之約定，亦無因物
      之使用目的不能分割情形，於起訴前無法協議分割；而共
      有人中張友三、張澤田、張郭彩霞、李張綉娥、張李金輦
      、陳初喜已死亡，其繼承人並未辦繼承登記；而被告許秀
      貞亦為原共有人張振勝之繼承人，因本院106年沙簡字第8
      8號民事判決漏判，故109年10月30日及110年9月16日列印
      之土地謄本均缺少登記被告許秀貞為公同共有人之一。則
      原告聲明請求如主文第1項至第7項所列應辦理登記，即無
      不合，應予准許，爰判決如主文第1項至第7項所示。
（三）又依民法第824條規定：「共有物之分割，依共有人協議
      之方法行之。分割之方法不能協議決定，或於協議決定後
      因消滅時效完成經共有人拒絕履行者，法院得因任何共有
      人之請求，命為下列之分配：一、以原物分配於各共有人
      。但各共有人均受原物之分配顯有困難者，得將原物分配
      於部分共有人。二、原物分配顯有困難時，得變賣共有物
      ，以價金分配於各共有人；或以原物之一部分分配於各共
      有人，他部分變賣，以價金分配於各共有人。以原物為分
      配時，如共有人中有未受分配，或不能按其應有部分受分
      配者，得以金錢補償之。以原物為分配時，因共有人之利
      益或其他必要情形，得就共有物之一部分仍維持共有。共
      有人相同之數不動產，除法令另有規定外，共有人得請求
      合併分割。共有人部分相同之相鄰數不動產，各該不動產
      均具應有部分之共有人，經各不動產應有部分過半數共有
      人之同意，得適用前項規定，請求合併分割。但法院認合
      併分割為不適當者，仍分別分割之。變賣共有物時，除買
      受人為共有人外，共有人有依相同條件優先承買之權，有
      二人以上願優先承買者，以抽籤定之。」另按法院為裁判
      分割時，需衡酌共有物之性質、價格、經濟效用及公共利
      益、全體或多數共有人利益等因素，並兼顧公平之原則。
      若原則上認原物分配對全體或多數共有人有利，須先就原
      物分配，必於原物分配有困難者始予變賣，以價金分配於
      各共有人，且就原物分配時，如共有人中有不能按其應有
      部分受分配者，亦得以金錢補償之，並非定出於變賣之一
      途（最高法院94年度臺上字第1768號民事裁判意旨參照）
      。又按法院為裁判分割時，如因共有人之利益或其他必要
      情形，就共有物之一部，仍有維持共有之必要，民法第82
      4條第4項，已賦予法院得對該部分仍維持共有之權限，以
      符實際並得彈性運用（最高法院102年度台上字第1336號
      民事裁判意旨可資參照）。是以，法院為裁判分割時，原
      則上以原物分配於各共有人，如因共有人之利益或其他必
      要情形，就共有物之一部，仍有維持共有之必要，民法第
      824條第4項，已賦予法院得對該部分仍維持共有之權限，
      以符實際並得彈性運用，必於原物分配有困難者，始得將
      原物分配於部分共有人，其餘共有人則受原物分配者之金
      錢補償，或變賣共有物，以價金分配於各共有人。再按裁
      判分割共有物，屬形成判決，法院定共有物之分割方法，
      應斟酌各共有人之意願、共有物之性質、經濟效用、共有
      土地之使用現況，並顧及分割後全體之通路及全體共有人
      之利益等，而本其自由裁量權為公平合理之分配，並不受
      當事人聲明、主張或分管約定之拘束（最高法院70年度台
      上字第3468號、93年度台上字第1797號民事裁判意旨可資
      參照）。經查，系爭四筆土地面積大小分別為1374.38平
      方公尺、883.01平方公尺、749.22平方公尺、185.79平方
      公尺，而各土地共有人數幾乎均逾百人，如以原物分配，
      各共有人配取得土地面積狹小。本院認為系爭四筆土地格
      局雖非方正，但如能整體規劃處理，對於土地之合理利用
      ，應有助益，如各共有人應有部分細分結果，恐有畸零地
      、袋地產生，分配地形亦難期方正，徒增彼此法律關係之
      複雜性；況共有人應有部分較少者，分配取得土地面積狹
      小，亦難以為有效之經濟使用，更將使土地整體價值驟減
      ，嚴重影響各共有人之權益，明顯不利於共有人。本院審
      酌共有人之應有部分比例，各共有人之意願，各共有人間
      有無符合公平之原則及整體共有人之經濟利益等因素為通
      盤之考量。參之被告台灣糖業股份有限公司所主張之原物
      分割、部分變價分割方式，對於未受原物分配之其他共有
      人，將因可受分配土地面積變小，其土地價值因此受影響
      ，對於台灣糖業股份有限公司以外之採變價分割方式之其
      他共有人甚為不利，本院認為其分割方案，並不適宜。本
      件採取變價分割，所得價金由兩造按附表一至四所示應有
      部分比例分配，應屬適當，並符合公平。且共有人如欲取
      得土地，亦可經由變價程序取得，其權利並無因此受影響
      。因此，本院審酌共有人之分割意願、共有人利益、共有
      物之性質、使用現況、經濟效用等情形，認採原告所提之
      分割方案，即如主文第8項至第11項所示之分割方式應屬
      妥適，並符合公平，爰判決如主文第8項至第11項所示。
四、訴訟費用負擔之依據：本件為分割共有物事件，性質上並無
    訟爭性，得由任一共有人訴請分割，兩造本可互換地位，而
    本院審酌上開訴訟費用全部由敗訴之被告負擔，顯失公平，
    爰依民事訴訟法第80條之1、第85條第2項規定，命兩造按如
    依如附表一至四所示應有部分比例負擔，並諭知如主文第12
    項所示。
中　　華　　民　　國　　111 　年　　9 　　月　　6 　　日
                        臺灣臺中地方法院沙鹿簡易庭
                            法  官  劉國賓
以上為正本，係照原本作成。
如不服本判決，應於判決送達後20日內向本院提出上訴狀並表明
上訴理由（須附繕本）；如委任律師提起上訴者，應一併繳納上
訴審裁判費。
中　　華　　民　　國　　111 　年　　9 　　月　　6 　　日
                            書記官  張隆成
　　　　　　　　　　　　　　

附表一：
臺中市○○區○○段000地號土地（面積185.79平方公尺）
註：依據110年9月16日17時01分列印之土地登記第三類謄本
被告編號 謄本登記次序 原共有人 應有部分 現共有人 備註（應補正事項） 如現共有人欄 1 張友三 10/2475 149游麗鶴、150張藝齡、151張璧妃、152張璧伊 於110年4月10日死亡，其繼承人為149游麗鶴、150張藝齡、151張璧妃、152張璧伊 2 2 台灣糖業股份有限公司 1430/2475   3 3 張正彥 6/2475   4 4 陳憲勝 15/2475   5 5 張宇紹 5/2475   6 6 何彥昇 1216/14355   7 7 何彥泓 1215/14355   8 8 張燿裕 30/17325   9 9 張景政 40/17325   10 10 張棟省 40/17325  107年8月25日出境除戶 11 11 張靜惠 40/17325   12 12 吳張碧丹 180/17325   13 13 林威辰 143/14355   14 14 林威宏 143/14355   15 15 張崇義 1/495   16 16 張崇信 1/495   17 17 陳仕恩 180/17325   18 18 張澤清 6/9900   如現共有人欄 19 張澤田 6/9900 143張偉喬、144張凡旋、145張希洛3人公同共有。 原共有人（被告編號19）張澤田於110年7月10日死亡，其繼承人為143張偉喬、144張凡旋、145張希洛等3人，未辦理繼承登記。 20 20 張介銘 5/2475   21 21 張介僖 5/2475   22 22 何金水 29/4950   原告 23 何金成 29/4950   23 24 張曉銘 45/17325   24 25 張鴻泉 45/17325   25 26 張鴻樁 45/17325   26 27 張誠河 45/17325   27 28 張孟智 30/17325   28 29 張若竹 24/39600  105年5月3日喪失國籍，105年5月11日廢止戶籍登記 29 30 趙年豐 286/43065   30 31 趙世晃 286/43065   31 32 趙瑪麗伊 286/43065   32 33 吳月花 5/7425   33 34 張啟鑌 5/7425   34 35 張瑩婷 5/7425   如現共有人欄 36 張典南 5/2475 被告編號146張盧瑩星、147張志成、148張玉芬等3人公同共有，已辦理繼承登記。110年9月16日17時01分列印之謄本登記次序108-110。 原共有人（被告編號35）張典南已於110年3月4日死亡，其繼承人有張盧瑩星、張玉芬、張志成、張玉枝、張玉玫、張玉欣等6人。惟其持分已由被告編號146張盧瑩星、147張志成、148張玉芬於110年9月13日辦理繼承登記完成。 36 37 張映泰 5/2475    38 張郭彩霞 4/2475 被告編號37張惠珠單獨繼承 原共有人張郭彩霞於訴訟繫屬前（108年6月1日）死亡，其繼承人為被告編號37張惠珠，未辦理繼承登記。 37 39 張惠珠 2/2475  同上張郭彩霞之繼承人 38 40 髙愛琳 286/14355   39 41 張崇仁 180/86625   40 42 張龍財 180/86625   41 43 張弘昌 180/86625   42 44 張弘松 180/86625   43 45 張雪香 180/86625   44 46 張永承 90/17325   45 47 張原興 90/17325   46 48 張溢晃 5/2475   47 49 陳居豊 公同共有286/14355   48 50 陳龍賢    49 51 陳博文    50 52 陳麗霞   105年6月15日出境，107年7月24日遷出登記 51 53 陳麗雪    52 54 陳麗姿    53 55 林吟雙 286/14355   54 56 張力元 公同共有15/2475   55 57 張婷婷    56 58 張萌雅    57 59 張呂怡珊    58 60 張時珍 公同共有15/2475   59 61 張武烈    60 62 張薰齡    61 63 張武邦    62 64 張武育    63 65 劉素蘭 公同共有6/2475   64 66 劉錦環 法定代理人：林木傳   105年5月27日宣告監護生效，105年6月6日法院裁定由配偶林木傳監護 65 67 廖雀衡    66 68 劉岦昕    67 69 劉孟杰    68 70 余劉錦美    69 71 劉錦蓮    70 72 劉銘傳    71 73 劉銘潭    72 74 吳文正    73 75 吳文人    74 76 張木榮    75 77 張秀麗    76 78 張碧雲    77 79 許秀春    78 80 許秀鳳    79 81 許詠凌    80 82 許登貴    81 83 李張綉娥    82 84 廖彩琴    83 85 張文馨    84 86 張玉慧    85 87 施素純 公同共有286/14355   86 88 施映雪    87 89、97 翁仁紘    88 90、98 翁志傑    89 91 施英英    90 92 施杏秀    91 93 施彥培    92 94 李淑婉 公同共有2/2475   93 95 張瀞云    94 96 張豪傑    如現共有人欄 99 張李金輦 公同共有6/9900 96張榮村、97張崴翔、98張筑喻、99張榮貴、100王辰翰、101王辰尹、102張榮琦 原共有人張李金輦於111年4月16日死亡，其繼承人為96張榮村、97張崴翔、98張筑喻、99張榮貴、100王辰翰、101王辰尹、102張榮琦等7人。 96 100 張榮村    97 101 張崴翔    98 102 張筑喻    99 103 張榮貴    100 104 王辰翰    101 105 王辰尹    102 106 張榮琦    103 107 吳子敬 公同共有180/17325   104 108 吳美美    142  許秀貞 與謄本登記次序第65至86號共有人等公同共有6/2475  許秀貞亦為原共有人張振勝之繼承人，因106年沙簡字第88號民事判決漏判，故109年10月30日及110年9月16日列印之土地謄本均缺少登記許秀貞為公同共有人之一。其應與謄本登記次序第64至85號共有人等公同共有6/2475。 
附表二：
臺中市○○區○○段000地號土地（面積1374.38平方公尺）
註：依據110年9月16日17時01分列印之土地登記第三類謄本
被告編號 謄本登記次序 原共有人 應有部分 現共有人 備註（應補正事項） 如現共有人欄 1 張友三 10/2475 149游麗鶴、150張藝齡、151張璧妃、152張璧伊 於110年4月10日死亡，其繼承人為149游麗鶴、150張藝齡、151張璧妃、152張璧伊 2 2 台灣糖業股份有限公司 1430/2475   3 3 張正彥 6/2475   5 4 張宇紹 5/2475   6 5 何彥昇 1216/14355   7 6 何彥泓 1215/14355   91 7 施彥培 286/14355   4 8 陳憲勝 15/2475   8 9 張燿裕 30/17325   9 10 張景政 40/17325   10 11 張棟省 40/17325  107年8月25日出境除戶 11 12 張靜惠 40/17325   12 13 吳張碧丹 180/17325   13 14 林威辰 143/14355   14 15 林威宏 143/14355   15 16 張崇義 1/495   16 17 張崇信 1/495   17 18 陳仕恩 180/17325   18 19 張澤清 6/9900   如現共有人欄 20 張澤田 6/9900 被告編號143張偉喬、144張凡旋、145張希洛3人公同共有。 原共有人（被告編號19）張澤田於110年7月10日死亡，其繼承人為被告編號143張偉喬、144張凡旋、145張希洛等3人，未辦理繼承登記。 20 21 張介銘 5/2475   21 22 張介僖 5/2475   22 23 何金水 29/4950   原告 24 何金成 19/4950   23 25 張曉銘 45/17325   24 26 張鴻泉 45/17325   25 27 張鴻樁 45/17325   26 28 張誠河 45/17325   27 29 張孟智 30/17325   28 30 張若竹 24/39600  105年5月3日喪失國籍，105年5月11日廢止戶籍登記 29 31 趙年豐 286/43065   30 32 趙世晃 286/43065   31 33 趙瑪麗伊 286/43065   32 34 吳月花 5/7425   33 35 張啟鑌 5/7425   34 36 張瑩婷 5/7425   如現共有人欄 37 張典南 5/2475 被告編號146張盧瑩星、147張志成、148張玉芬等3人公同共有，已辦理繼承登記。110年9月16日17時01分列印之謄本登記次序134-136。 原共有人（被告編號35）張典南已於110年3月4日死亡，其繼承人有張盧瑩星、張玉芬、張志成、張玉枝、張玉玫、張玉欣等6人。惟其持分已由被告編號146張盧瑩星、147張志成、148張玉芬於110年9月13日辦理繼承登記完成。  36 38 張映泰 5/2475    39 張郭彩霞 4/2475 被告編號37張惠珠單獨繼承 原共有人張郭彩霞於訴訟繫屬前（108年6月1日）死亡，其繼承人為被告編號37張惠珠，未辦理繼承登記 37 40 張惠珠 2/2475  同上張郭彩霞之繼承人 38 41 髙愛琳 286/14355   39 42 張崇仁 180/86625   40 43 張龍財 180/86625   41 44 張弘昌 180/86625   42 45 張弘松 180/86625   43 46 張雪香 180/86625   44 47 張永承 90/17325   45 48 張原興 90/17325   46 49 張溢晃 5/2475   47 50 陳居豊 公同共有286/14355   48 51 陳龍賢    49 52 陳博文    50 53 陳麗霞   105年6月15日出境，107年7月24日遷出登記 51 54 陳麗雪    52 55 陳麗姿    53 56 林吟雙 286/14355   54 57 張力元 公同共有10/2475   55 58 張婷婷    56 59 張萌雅    57 60 張呂怡珊    105 61 張紫雲 公同共有10/2475   106 62 張垂壁    107 63 張黎慧    108 64 張國書    109 65 張秀圓    110 66 張國楨    111 67 張元    112 68 張梅姬    如現共有人欄 69 陳初喜  被告編號113許秋月、114陳嘉雯、115陳思如、116陳信良等4人公同共有 原共有人陳初喜於訴訟繫屬前（109年7月19日）死亡，其繼承人為被告編號113許秋月、114陳嘉雯、115陳思如、116陳信良，未辦理繼承登記。 117 70 陳秀絨    118 71 陳文華    119 72 陳麗花    120 73 陳文中    121 74 蔡金釵    122 75 蔡崑城    123 76 郭蔡秋蘭    124 77 陳燈同    125 78 周陳雪琴    126 79 曾陳金對    127 80 張陳素滿    128 81 陳奕麟    129 82 陳素月    130 83 張明正    131 84 張家瑄    132 85 張秀惠    133 86 張宸裼    134 87 張茂森    135 88 張茂林    136 89 張茂發    137 90 張天賜    138 121 黎玉清    139 122 張品蓁    140 123 張永晴    141 124 張宛如    58 91 張時珍 公同共有15/2475   59 92 張武烈    60 93 張薰齡    61 94 張武邦    62 95 張武育    63 96 劉素蘭 公同共有6/2475   64 97 劉錦環 法定代理人：林木傳   105年5月27日宣告監護生效，105年6月6日法院裁定由配偶林木傳監護 65 98 廖雀衡    66 99 劉岦昕    67 100 劉孟杰    68 101 余劉錦美    69 102 劉錦蓮    70 103 劉銘傳    71 104 劉銘潭    72 105 吳文正    73 106 吳文人    74 107 張木榮    75 108 張秀麗    76 109 張碧雲    77 110 許秀春    78 111 許秀鳳    79 112 許詠凌    80 113 許登貴    81 114 李張綉娥    82 115 廖彩琴    83 116 張文馨    84 117 張玉慧    92 118 李淑婉 公同共有2/2475   93 119 張瀞云    94 120 張豪傑    如現共有人欄 125 張李金輦 公同共有6/9900 96張榮村、97張崴翔、98張筑喻、99張榮貴、100王辰翰、101王辰尹、102張榮琦 原共有人張李金輦於111年4月16日死亡，其繼承人為96張榮村、97張崴翔、98張筑喻、99張榮貴、100王辰翰、101王辰尹、102張榮琦等7人。 96 126 張榮村    97 127 張崴翔    98 128 張筑喻    99 129 張榮貴    100 130 王辰翰    101 131 王辰尹    102 132 張榮琦    103 133 吳子敬 公同共有180/17325   104 134 吳美美    142  許秀貞 與謄本登記次序第96至117號共有人等公同共有6/2475  許秀貞亦為原共有人張振勝之繼承人，因106年沙簡字第88號民事判決漏判，故109年10月30日及110年9月16日列印之土地謄本均缺少登記許秀貞為公同共有人之一。其應與謄本登記次序第95至116號共有人等公同共有6/2475。 
附表三：
臺中市○○區○○段000地號土地（面積883.01平方公尺）
註：依據110年9月16日17時01分列印之土地登記第三類謄本
被告編號 謄本登記次序 原共有人 應有部分 現共有人 備註（應補正事項） 如現共有人欄 1 張友三 10/2475 149游麗鶴、150張藝齡、151張璧妃、152張璧伊 於110年4月10日死亡，其繼承人為149游麗鶴、150張藝齡、151張璧妃、152張璧伊 2 2 台灣糖業股份有限公司 1430/2475   3 3 張正彥 6/2475   4 4 陳憲勝 15/2475   5 5 張宇紹 5/2475   6 6 何彥昇 1216/14355   7 7 何彥泓 1215/14355   91 8 施彥培 286/14355   8 9 張燿裕 30/17325   9 10 張景政 40/17325   10 11 張棟省 40/17325  107年8月25日出境除戶 11 12 張靜惠 40/17325   12 13 吳張碧丹 180/17325   13 14 林威辰 143/14355   14 15 林威宏 143/14355   15 16 張崇義 1/495   16 17 張崇信 1/495   17 18 陳仕恩 180/17325   18 19 張澤清 6/9900   如現共有人欄 20 張澤田 6/9900 被告編號143張偉喬、144張凡旋、145張希洛3人公同共有 原共有人（被告編號19）張澤田於110年7月10日死亡，其繼承人為被告編號143張偉喬、144張凡旋、145張希洛等3人，未辦理繼承登記。 20 21 張介銘 5/2475   21 22 張介僖 5/2475   22 23 何金水 29/4950   原告 24 何金成 19/4950   23 25 張曉銘 45/17325   24 26 張鴻泉 45/17325   25 27 張鴻樁 45/17325   26 28 張誠河 45/17325   27 29 張孟智 30/17325   28 30 張若竹 24/39600  105年5月3日喪失國籍，105年5月11日廢止戶籍登記 29 31 趙年豐 286/43065   30 32 趙世晃 286/43065   31 33 趙瑪麗伊 286/43065    34 張郭彩霞 4/2475 被告編號37張惠珠單獨繼承 原共有人張郭彩霞於訴訟繫屬前（108年6月1日）死亡，其繼承人為被告編號37張惠珠，未辦理繼承登記 37 35 張惠珠 2/2475  同上張郭彩霞之繼承人 38 36 髙愛琳 286/14355   39 37 張崇仁 180/86625   40 38 張龍財 180/86625   41 39 張弘昌 180/86625   42 40 張弘松 180/86625   43 41 張雪香 180/86625   44 42 張永承 90/17325   45 43 張原興 90/17325   46 44 張溢晃 5/2475   47 45 陳居豊 公同共有286/14355   48 46 陳龍賢    49 47 陳博文    50 48 陳麗霞   105年6月15日出境，107年7月24日遷出登記 51 49 陳麗雪    52 50 陳麗姿    53 51 林吟雙 286/14355   54 52 張力元 公同共有10/2475   55 53 張婷婷    56 54 張萌雅    57 55 張呂怡珊    106 56 張垂壁 公同共有10/2475   105 57 張紫雲    107 58 張黎慧    108 59 張國書    109 60 張秀圓    110 61 張國楨    111 62 張元䅍    112 63 張梅姬    如現共有人欄 64 陳初喜  被告編號113許秋月、114陳嘉雯、115陳思如、116陳信良等4人公同共有 原共有人陳初喜於訴訟繫屬前（109年7月19日）死亡，其繼承人為被告編號113許秋月、114陳嘉雯、115陳思如、116陳信良，未辦理繼承登記。 117 65 陳秀絨    118 66 陳文華    119 67 陳麗花    120 68 陳文中    121 69 蔡金釵    122 70 蔡崑城    123 71 郭蔡秋蘭    124 72 陳燈同    125 73 周陳雪琴    126 74 曾陳金對    127 75 張陳素滿    128 76 陳奕麟    129 77 陳素月    130 78 張明正    131 79 張家瑄    132 80 張秀惠    133 81 張宸裼    134 82 張茂森    135 83 張茂林    136 84 張茂發    137 85 張天賜    138 120 黎玉清    139 121 張品蓁    140 122 張永晴    141 123 張宛如    32 86 吳月花 公同共有15/2475   34 87 張瑩婷    33 88 張啟鑌     89 張典南  被告編號146張盧瑩星、147張志成、148張玉芬等3人公同共有，已辦理繼承登記。110年9月16日17時01分列印之謄本登記次序134-136。  原共有人（被告編號35）張典南已於110年3月4日死亡，其繼承人有張盧瑩星、張玉芬、張志成、張玉枝、張玉玫、張玉欣等6人。惟其持分已由被告編號146張盧瑩星、147張志成、148張玉芬等三人於110年9月13日辦理繼承登記完成。 36 90 張映泰    58 91 張時珍 公同共有15/2475   59 92 張武烈    60 93 張薰齡    61 94 張武邦    62 95 張武育    63 96 劉素蘭 公同共有6/2475   64 97 劉錦環 法定代理人：林木傳   105年5月27日宣告監護生效，105年6月6日法院裁定由配偶林木傳監護 65 98 廖雀衡    66 99 劉岦昕    67 100 劉孟杰    68 101 余劉錦美    69 102 劉錦蓮    70 103 劉銘傳    71 104 劉銘潭    72 105 吳文正    73 106 吳文人    74 107 張木榮    75 108 張秀麗    76 109 張碧雲    77 110 許秀春    78 111 許秀鳳    79 112 許詠凌    80 113 許登貴    81 114 李張綉娥    82 115 廖彩琴    83 116 張文馨    84 117 張玉慧    92 118 李淑婉 公同共有2/2475   93 119 張瀞云    94 120 張豪傑    如現共有人欄 125 張李金輦 公同共有6/9900 96張榮村、97張崴翔、98張筑喻、99張榮貴、100王辰翰、101王辰尹、102張榮琦 原共有人張李金輦於111年4月16日死亡，其繼承人為96張榮村、97張崴翔、98張筑喻、99張榮貴、100王辰翰、101王辰尹、102張榮琦等7人。 96 126 張榮村    97 127 張崴翔    98 128 張筑喻    99 129 張榮貴    100 130 王辰翰    101 131 王辰尹    102 132 張榮琦    103 133 吳子敬 公同共有180/17325   104 134 吳美美    142  許秀貞 與謄本登記次序第96至117號共有人等公同共有6/2475  許秀貞亦為原共有人張振勝之繼承人，因106年沙簡字第88號民事判決漏判，故109年10月30日及110年9月16日列印之土地謄本均缺少登記許秀貞為公同共有人之一。其應與謄本登記次序第95至116號共有人等公同共有6/2475。 
附表四：
臺中市○○區○○段000地號土地（面積749.22平方公尺）
註：依據110年9月16日17時01分列印之土地登記第三類謄本
被告編號 謄本登記次序 原共有人 應有部分 現共有人 備註（應補正事項） 如現共有人欄 1 張友三 10/2475 149游麗鶴、150張藝齡、151張璧妃、152張璧伊 於110年4月10日死亡，其繼承人為149游麗鶴、150張藝齡、151張璧妃、152張璧伊 2 2 台灣糖業股份有限公司 1430/2475   3 3 張正彥 6/2475   4 4 陳憲勝 15/2475   5 5 張宇紹 5/2475   6 6 何彥昇 1216/14355   7 7 何彥泓 1215/14355   8 8 張燿裕 30/17325   9 9 張景政 40/17325   10 10 張棟省 40/17325  107年8月25日出境除戶 11 11 張靜惠 40/17325   12 12 吳張碧丹 180/17325   13 13 林威辰 143/14355   14 14 林威宏 143/14355   15 15 張崇義 1/495   16 16 張崇信 1/495   17 17 陳仕恩 180/17325   18 18 張澤清 6/9900   如現共有人欄 19 張澤田 6/9900 被告編號143張偉喬、144張凡旋、145張希洛3人公同共有 原共有人（被告編號19）張澤田於110年7月10日死亡，其繼承人為被告編號143張偉喬、144張凡旋、145張希洛等3人，未辦理繼承登記。 20 20 張介銘 5/2475   21 21 張介僖即張翔泳 5/2475   22 22 何金水 29/4950   原告 23 何金成 29/4950   23 24 張曉銘 45/17325   24 25 張鴻泉 45/17325   25 26 張鴻樁 45/17325   26 27 張誠河 45/17325   27 28 張孟智 30/17325   28 29 張若竹 24/39600  105年5月3日喪失國籍，105年5月11日廢止戶籍登記 29 30 趙年豐 286/43065   30 31 趙世晃 286/43065   31 32 趙瑪麗伊 286/43065    33 張郭彩霞 4/2475 被告編號37張惠珠單獨繼承 原共有人張郭彩霞於訴訟繫屬前（108年6月1日）死亡，其繼承人為被告編號37張惠珠，未辦理繼承登記。 37 34 張惠珠 2/2475  同上張郭彩霞之繼承人 38 35 髙愛琳 286/14355   39 36 張崇仁 180/86625   40 37 張龍財 180/86625   41 38 張弘昌 180/86625   42 39 張弘松 180/86625   43 40 張雪香 180/86625   44 41 張永承 90/17325   45 42 張原興 90/17325   46 43 張溢晃 5/2475   47 44 陳居豊 公同共有286/14355   48 45 陳龍賢    49 46 陳博文    50 47 陳麗霞   105年6月15日出境，107年7月24日遷出登記 51 48 陳麗雪    52 49 陳麗姿    53 50 林吟雙 286/14355   54 51 張力元 公同共有10/2475    55 52 張婷婷    56 53 張萌雅    57 54 張呂怡珊    32 55 吳月花 公同共有15/2475   34 56 張瑩婷    33 57 張啟鑌     58 張典南  被告編號146張盧瑩星、147張志成、148張玉芬等3人公同共有，已辦理繼承登記。110年9月16日17時01分列印之謄本登記次序108-110。 原共有人（被告編號35）張典南已於110年3月4日死亡，其繼承人有張盧瑩星、張玉芬、張志成、張玉枝、張玉玫、張玉欣等6人。惟其持分已由被告編號146張盧瑩星、147張志成、148張玉芬於110年9月13日辦理繼承登記完 36 59 張映泰    58 60 張時珍 公同共有15/2475   59 61 張武烈    60 62 張薰齡    61 63 張武邦    62 64 張武育    63 65 劉素蘭 公同共有6/2475   64 66 劉錦環 法定代理人：林木傳   105年5月27日宣告監護生效，105年6月6日法院裁定由配偶林木傳監護 65 67 廖雀衡    66 68 劉岦昕    67 69 劉孟杰    68 70 余劉錦美    69 71 劉錦蓮    70 72 劉銘傳    71 73 劉銘潭    72 74 吳文正    73 75 吳文人    74 76 張木榮    75 77 張秀麗    76 78 張碧雲    77 79 許秀春    78 80 許秀鳳    79 81 許詠凌    80 82 許登貴    81 83 李張綉娥    82 84 廖彩琴    83 85 張文馨    84 86 張玉慧    85 87 施素純 公同共有286/14355   86 88 施映雪    87 89、97 翁仁紘    88 90、98 翁志傑    89 91 施英英    90 92 施杏秀    91 93 施彥培    92 94 李淑婉 公同共有2/2475   93 95 張瀞云    94 96 張豪傑    如現共有人欄 99 張李金輦 公同共有6/9900 96張榮村、97張崴翔、98張筑喻、99張榮貴、100王辰翰、101王辰尹、102張榮琦 原共有人張李金輦於111年4月16日死亡，其繼承人為96張榮村、97張崴翔、98張筑喻、99張榮貴、100王辰翰、101王辰尹、102張榮琦等7人。 96 100 張榮村    97 101 張崴翔    98 102 張筑喻    99 103 張榮貴    100 104 王辰翰    101 105 王辰尹    102 106 張榮琦    103 107 吳子敬 公同共有180/17325   104 108 吳美美    142  許秀貞 與謄本登記次序第65至86號共有人等公同共有6/2475  許秀貞亦為原共有人張振勝之繼承人，因106年沙簡字第88號民事判決漏判，故109年10月30日及110年9月16日列印之土地謄本均缺少登記許秀貞為公同共有人之一。其應與謄本登記次序第64至85號共有人等公同共有6/2475。